# 求教陈版主关于子公司注销问题

提问人：龚 时间：2020-04-15 08:05:24
前景:子公司属于 15 年同一控制下合并的，形成了资本公积， 19 年 12 月注销完成。
问题1:合并时候形成的资本公积怎么处理，我们是在合并层面转入投资收益了
问题2:子公司在 19 年末不纳入合并，是否需要在期初还原子公司未分配利润，如果需要还原，是在合并层面还原还是在母公司个体层面还原。事务所的做法是在母公司个体层面还原，但是问题是他们还原的未分配利润导致母公司个体的所有者权益报表的期初所有者权益和资产负债表的期初所有者权益不一致。

回答人：chenyiwei
1 、原同一控制下合并形成的资本公积系权益性交易形成，后续丧失对该子公司控制权时应继续保留在合并报表和个别报表的资本公积中，不能转入损益。
2 、期初仍需还原子公司的留存收益。在合并报表层面还原。母公司个别报表层面无需还原。